【裁判字號】    94,上,405
【裁判日期】    950509
【裁判案由】    損害賠償
【裁判全文】
臺灣高等法院臺中分院民事判決           94年度上字第405號
    上  訴  人  台中縣豐原市公所
    法定代理人  甲○○
    訴訟代理人  許博堯律師
    複 代理 人  陳宏盈律師
    被 上訴 人  乙○○    現於台灣嘉義監獄執行中
                廖晉祿
                            1.
    上  一  人
    訴訟代理人  陳政麟律師
上列當事人間損害賠償事件，上訴人對於中華民國94年11月1日
臺灣臺中地方法院第一審判決（94年度訴字第1655號），提起上
訴，於95年4月25日言詞辯論終結，本院判決如下：
    主      文
上訴駁回。
第二審訴訟費用由上訴人負擔。
    事實及理由
一、上訴人之新任市長甲○○聲明承受訴訟，核與規定相符，由
    甲○○為上訴人之法定代理人續行訴訟。
二、上訴人於原審起訴主張：被上訴人乙○○於民國94年3月1日
    在台中縣豐原市○○路979巷8號豐原市垃圾場污水池旁竊得
    豐原市垃圾場所有之浦氣馬、浦氣馬達蓋各一個、請勿停車
    告示牌三個、浦氣馬達接頭線五條及無熔斷電器十個。將上
    開物品至被上訴人廖晉祿住處，由廖進祿運至資源回收場
    販賣朋分金額，被上訴人乙○○又於同月13日，在上開豐原
    市垃圾場旁竊得豐原市垃圾場所有之電線一綑及防水帆布鐵
    壓條16支為警查獲，被上訴人竊盜及收受贓物破壞行為，致
    使豐原市垃圾場污水池之精密設備遭毀損殆盡，原有之處理
    功能完全喪失無法修復，必須重新發包施工，而該污水池改
    善工程前次之發包完工金額為新台幣（下同）3,221,003元5
    角，被上訴應依共同侵權行為連帶負回復原狀必要費用之責
    等情，爰求為命被上訴人連帶給付3,221,003元5角及遲延利
    息之判決。
三、被上訴人乙○○則以，其所偷系爭物品是他人拆除放在該處
    已數日，渠未帶工具破壞，亦未入內拆東西，且該處理廠旁
    早遭他人破壞並非本件案發時才遭破壞，前開發包金額，非
    渠所造成之損害等語資為抗辯。被上訴人廖晉祿則抗辯廖晉
    祿之收贓行為僅應就所收受贓物折舊後價值負損害賠償責任
    ，不就污水池受損與乙○○負連帶賠償責任，上訴人所請求
    之金額係該污水池改善工程前次發包完工之金額，非本次受
    損之必要修繕費用，且上訴人被竊系爭物品，業經豐原市公
    所清潔隊班長蔡明峻與廢水處理場人員張添益領回，上訴人
    所受損害業已回復等語。
四、原審判決駁回上訴人之訴及假執行之聲請命負擔訴訟費用，
    上訴人聲明求為判決：(一)原判決廢棄。(二)被上訴人等應連帶
    給付上訴人3,221,003元5角及自起訴狀繕本送達翌日起至清
    償日止按年息百分之五計算之利息。(三)第一、二審訴訟費用
    由被上訴人負擔。(四)上訴人願供擔保，請准宣告假執行。被
    上訴人聲明請求判決如主文所示，被上訴人廖晉祿並陳明願
    供擔保免假執行。
五、上訴人主張被上訴人乙○○於94年3月1日在豐原市垃圾場污
    水池旁竊取浦氣馬達、浦氣馬達蓋各一個、請勿停車告示牌
    三個、浦氣馬達接頭線五條、無熔斷電器十個，往被上訴
    人廖晉祿住處，由廖晉祿運往回收場販賣朋分，乙○○另於
    94年3月13日在上開污水池旁竊取電線一綑及防布鐵壓條十
    六支等事實被上訴人並未爭執可認真正。上開竊盜贓物業經
    上訴人所屬清潔隊班長蔡明峻與廢水處理場人員張添益領回
    ，有領據附所調台灣台中地方法院檢察署94年度偵字第4213
    號、94度偵字第4817號案卷可憑，上訴人請求被上訴人連帶
    賠償3,221,003元5角及遲延利息，係以被上訴人竊盜及收受
    贓物破壞行為，致上訴人所屬垃圾場污水池之精密設備遭受
    毀損無法修復，而前次污水池改善工程發包完工金額為3,22
    1,003元5角，被上訴人應依該金額賠償等情為論據，惟查被
    上訴人乙○○否認破壞污水場設備，辯稱所竊物品係他人拆
    除放在該處已有數日，該污水處理場早遭他人破壞云云，上
    訴人自應就其主張被上訴人破壞污水池設備之事實負舉證責
    任。查被上訴人乙○○於94年3月1日之竊盜行為並非當場查
    獲，係翌日94年3月2日上午9時30分許，上訴人所屬清潔隊
    員發現被上訴人廖晉祿由污水處理場圍籬竄出為其攔下，報
    警處理，會同清潔隊班長入內察看發現污水場設備包括電錶
    全部線路已遭剪掉、開關總承被縱火燒燬、電線開關大約七
    十個、浦氣馬達二組、空壓機調壓環浦氣馬達輸水鋼管等被
    竊，經詢問廖晉祿稱係乙○○行竊，經帶往廖晉祿住處起出
    浦氣馬達蓋一個，無熔絲斷電器十個，再由廖晉祿主動帶警
    至大豐資源回收場起出請勿停車告示牌三個、浦氣馬達接頭
    線、浦氣馬達等物，有警員職務報告書廖晉祿、蔡明峻（清
    潔隊班長）張添益（清潔隊員）劉俊龍（資源回收場人員）
    等人警訊筆錄、贓物認領保管單等附上開94年偵字3213號卷
    可稽，上訴人遭破壞失竊之物品，與查獲之盜贓有相當差距
    ，上訴人復未能陳述及舉證其設備遭破壞竊取之確切日期，
    更未能證明係被上訴人所破壞，上訴人提警訊筆錄僅及乙○
    ○竊取上開物品（已查獲者）攜往廖晉祿住處拆卸等情形，
    並不能認定被上訴人有破壞污水場設備之情事，不能作為有
    利上訴人之認定，被上訴人乙○○另於94年3月13日在垃圾
    場旁竊取防水帆布鐵壓條十六支及電線一綑遭巡邏警察查獲
    一事，係在上訴人污水處理場遭破壞之後，亦無從推斷被上
    訴人乙○○破壞上訴人所有設備，肇生上開損害3,221,003
    元5角，上訴人未能證明被上訴人上開竊盜、贓物侵權行為
    ，與上訴人所主張設備遭破壞之損害（3,221,003元5角)間
    ，有因果關係，上訴人請求被上訴人連帶賠償設備遭破壞之
    損害3,221,003元5角及遲延利息，自不應准許，原審為上訴
    人敗訴之判決，並無違誤，上訴意旨聲明廢棄改判核無理由
    ，應予駁回。兩造其餘攻擊防禦方法對於本院上開認定結果
    無影響不予論列，併此明。
六、據上論結，本件上訴為無理由，依民事訴訟法第449條第1項
    、第78條判決如主文。
中    華    民    國    95    年    5     月    9     日
                      民事第四庭審判長法  官  黃斐君
                                      法  官  陳蘇宗
                                      法  官  張浴美
以上正本係照原本作成。
如對本判決上訴，須於收受判決送達後20日內向本院提出上訴書
狀，其未表明上訴理由者，應於提出上訴後20日內向本院提出上
訴理由書 (須按他造人數附具繕本)。上訴時應提出委任律師為
訴訟代理人之委任狀。具有民事訴訟法第466條之1第1項但書或
第2項之情形為訴訟代理人者，另應附具律師及格證書及釋明委
任人與受任人有該條項所定關係之釋明文書影本。
                                      書記官  林水濱
中    華    民    國    95    年    5     月    11    日
                                                      Ｖ


司法院資訊處製作；財團法人民間司法改革基金會備份。
